【裁判字號】    98,抗,424
【裁判日期】    980916
【裁判案由】    返還擔保金
【裁判全文】
臺灣高等法院臺中分院民事裁定           98年度抗字第424號
抗  告  人  鉅偉粉末冶金企業股份有限公司
法定代理人  丙○○
送達代收人  乙○○
上列抗告人與相對人甲○○間返還擔保金事件，抗告人對於中華
民國98年7月28日臺灣苗栗地方法院98年度聲字第189號裁定提起
抗告，本院裁定如下：
      主      文
抗告駁回。
抗告程序費用由抗告人負擔。
      理      由
一、按訴訟終結後，供擔保人證明已定二十日以上之期間，催告
    受擔保利益人行使權利而未行使者，法院應依供擔保人之聲
    請，以裁定命返還其提存物，民事訴訟法第一百零四條第一
    項第三款定有明文。又同法第一百零六條規定，前開規定，
    於其他依法令供訴訟上之擔保者，準用之。而因假扣押所供
    之擔保，係為擔保受擔保利益人因不當假扣押所受損害而設
    ，倘執行法院已依聲請撤銷假扣押之執行，受擔保利益人所
    受損害已不會繼續發生，損害額即可確定，此際應認與民事
    訴訟法第一百零四條第一項第三款所定「訴訟終結」之情形
    相當。本件相對人與抗告人間請求給付票款事件，相對人依
    台灣苗栗地方法院（下稱苗栗地院）98年度裁全字第111 號
    民事裁定，為擔保假扣押執行，而提供新台幣41萬9000元為
    擔保金，並以同院98年度存字第96號事件提存後，經同院98
    年度執全字第86號為假扣押執行。因相對人已聲請撤回上開
    假扣押執行，並於民國（下同）98年6月22日以苗栗南苗郵
    局第187號存證信函定20日期間催告受擔保利益人即抗告人
    行使權利，有提存書、存證信函等為證，自可採信。又民事
    訴訟法第一百零四條第一項第三款此所謂「受擔保利益人行
    使權利」，係指向法院起訴或為與起訴相同效果之訴訟行為
    （如聲請調解或聲請發支付命令）而言。倘訴訟終結後，受
    擔保利益人，逾民事訴訟法第一百零四條第一項第三款二十
    日以上之期間而未行使其權利時，供擔保人即得據以聲請返
    還提存物。本件抗告人於98年7月收受上開存證信函後，曾
    於同月3日以存證信函向相對人表明對擔保金主張權利，以
    其受有重大損害，而不同意相對人取回擔保金等語，惟存證
    信函之寄送，並非民事訴訟法第一百零四條第一項第三款所
    謂「行使權利」之行為，難謂抗告人已合法行使權利。而抗
    告人於前開催告期間並未對相對人起訴或為與起訴相同效果
    之訴訟行為，苗栗地院裁定准予返還系爭擔保金，經核並無
    違誤。抗告意旨執以抗告人依存證信函表明行使權利，即為
    上開規定之行使權利之行為等語，應不可採。抗告意旨以此
    指摘原裁定不當，求予廢棄，為無理由。
二、據上論結，本件抗告為無理由。依強制執行法第三十條之一
    、民事訴訟法第四百九十五條之一第一項、第四百四十九條
    第一項、第九十五條、第七十八條，裁定如主文。
中    華    民    國    98    年    9     月    16    日
                民事第一庭      審判長法  官  吳火川
                                      法  官  胡景彬
                                      法  官  饒鴻鵬
以上正本係照原本作成。
如不服本裁定應於裁定送達後10日內向本院提出抗告理由狀（須
按他造人數附具繕本），並繳納抗告裁判費新台幣1,000元。
                                      書記官  林明冬
中    華    民    國    98    年    9     月    16    日
                                                      Ｓ


司法院資訊處製作；財團法人民間司法改革基金會備份。
